臺灣橋頭地方法院刑事判決　　　　　　 110年度金訴字第89號
公　訴　人　臺灣橋頭地方檢察署檢察官
被　　　告　柯清惠



上列被告因違反洗錢防制法等案件，經檢察官聲請簡易判決處刑
（110 年度偵字第3513、8217號），本院認不應以簡易判決處刑
，改依通常程序審理，被告於準備程序中就被訴事實為有罪之陳
述，經告以簡式審判之旨，並聽取意見後，經本院合議庭裁定由
受命法官獨任行簡式審判程序，本院判決如下：
    主  文
柯清惠幫助犯洗錢防制法第十四條第一項之一般洗錢罪，處有期
徒刑參月，併科罰金新臺幣壹萬元，罰金如易服勞役，以新臺幣
壹仟元折算壹日。緩刑伍年，緩刑期間付保護管束，並應：（一
）向林彩雲、楊春源、黃琤雅支付如附表三所示內容之損害賠償
；（二）接受法治教育壹場次。
    犯罪事實
一、柯清惠可預見金融機構帳戶乃個人理財工具，依我國現狀，
    申設金融帳戶並無任何特殊限制，且可於不同之金融機構申
    請多數帳戶使用，倘有人不以自己名義申請帳戶，反而收購
    或借用別人之金融帳戶以供使用，並要求提供提款卡及告知
    密碼，則該帳戶可能作為對方收受、提領詐騙他人財產犯罪
    所得使用，對方提領後會產生遮斷金流以逃避國家追訴、處
    罰之效果，仍以縱取得其帳戶者以該帳戶供犯詐欺取財犯罪
    之收受、提領贓款使用，以掩飾、隱匿犯罪所得而洗錢，亦
    不違背其本意之幫助意圖為自己不法所有而詐欺取財及一般
    洗錢之不確定故意，於民國109 年11月20日某時許，依真實
    姓名年籍不詳之成年詐欺集團成員之指示，在高雄市○○區
    ○○路000號之郵局，以i郵箱寄件之方式，將其申設如附表
    一所示帳戶之提款卡交寄與該詐欺集團使用，並以通訊軟體
    LINE告知提款卡密碼，以此方式幫助該詐欺集團為詐欺取財
    犯行時，方便收受、提領贓款，以掩飾、隱匿該犯罪所得之
    去向與所在。嗣取得柯清惠如附表一所示帳戶之成年詐欺集
    團成員，即共同基於意圖為自己不法所有而詐欺取財及掩飾
    、隱匿特定犯罪所得去向及所在之洗錢犯意聯絡，以如附表
    二所示之方式分別對如附表二所示之人為詐欺取財行為，致
    如附表二所示之人均陷於錯誤而依指示於如附表二所示之時
    間，匯款如附表二所示之金額至柯清惠如附表一所示之帳戶
    內，再由該詐欺集團成年成員持柯清惠前揭帳戶之提款卡，
    提領如附表二所示詐欺得款，並藉此製造金流斷點，隱匿各
    該筆詐欺所得財物之去向及所在得逞。嗣經如附表二所示之
    人發覺有異而報警處理，因而查悉上情。
二、案經如附表二編號1至2所示之人訴由彰化縣警察局和美分局
    ；如附表二編號3 所示之人訴由桃園市政府警察局大園分局
    ，報告臺灣橋頭地方檢察署檢察官偵查後聲請簡易判決處刑
    ，本院認為不宜以簡易判決處刑，改依通常程序審理。
    理    由
一、按除被告所犯為死刑、無期徒刑、最輕本刑為3 年以上有期
    徒刑之罪或高等法院管轄第1審案件者外，於第273條第1 項
    程序進行中，被告先就被訴事實為有罪之陳述時，審判長得
    告知被告簡式審判程序之旨，並聽取當事人、代理人、辯護
    人及輔佐人之意見後，裁定進行簡式審判程序，刑事訴訟法
    第273 條之1第1項定有明文。本件被告柯清惠所犯係死刑、
    無期徒刑、最輕本刑為3 年以上有期徒刑之罪或高等法院管
    轄第1 審案件以外之罪，並於本院行準備程序時就被訴事實
    為有罪之陳述，而經本院合議庭依前揭規定，裁定改依簡式
    審判程序進行審理，是本件之證據調查，依刑事訴訟法第27
    3條之2規定，不受同法第159條第1項、第161條之2、第161
    條之3 、第163條之1及第164條至第170條規定之限制，合先
    敘明。
二、認定犯罪事實所憑證據及理由
  ㈠上開犯罪事實，業據被告於本院準備程序及審判程序坦承不
    諱（見金訴卷第85頁、第171頁、第182頁、第188 頁），核
    與附表二所示各告訴人及被害人所述相符（詳見附表二「被
    害人/ 告訴人」欄所示），復有如附表一及附表二所示之相
    關書證（詳見附表一、二「相關書證」欄所示）、被告提供
    之寄件訊息擷圖（見警一卷第9頁）、被告勞保投保紀錄（
    見金訴卷第33頁至第35頁）、被告名下金融機構帳戶明細資
    料（見金訴卷第67頁）附卷可佐，洵堪認定。
  ㈡按刑法之故意犯，可分為直接故意與不確定故意，所謂不確
    定故意即指行為人對於構成犯罪之事實，預見其發生而其發
    生並不違反其本意，刑法第13條第2 項定有明文。是被告若
    對於他人可能以其所交付之金融機構帳戶，進行詐欺取財及
    洗錢之犯罪行為，已預見其發生而其發生並不違反其本意，
    自仍應負相關之罪責。另犯罪之動機，乃指行為人引發其外
    在行為之內在原因，與預見構成要件該當行為之故意應明確
    區分。亦即，行為人只須對構成要件該當行為有所預見，其
    行為即具有故意，至於行為人何以為該行為，則屬行為人之
    動機，與故意之成立與否無關。因此，如行為人對於他人極
    可能將其所交付之金融機構帳戶之存摺、提款卡及提款卡密
    碼等資料，供作詐欺取財及洗錢等犯罪行為之工具使用一事
    ，已有所預見，但仍抱持在所不惜或聽任該結果發生之心態
    ，而將帳戶資料交付他人，無論其交付之動機為何，均不妨
    礙其成立幫助詐欺取財及幫助一般洗錢之不確定故意，合先
    敘明。查金融帳戶事關存戶個人財產權益之保障，屬個人理
    財之工具，若與存戶之金融卡及密碼結合，專屬性、私密性
    更形提高，除非本人或與本人具密切親誼關係者，難認有何
    正當理由可自由流通使用該金融卡，稍具通常社會歷練之一
    般人亦應具備妥為保管該等物品，縱有特殊情況，致須將該
    等物品交付予自己不具密切親誼之人時，亦必深入瞭解該他
    人之可靠性與用途，以防止遭他人違反自己意願使用或不法
    使用之常識，且金融卡及密碼等有關個人財產及身分之物品
    ，如淪落於不明人士手中，極易被利用為與財產有關之犯罪
    工具。又邇來以各類不實電話內容而詐欺取財之犯罪類型層
    出不窮，該等犯罪，多數均係利用他人帳戶作為詐欺所得財
    物之出入帳戶，業經媒體廣為披載，金融機關亦一再提醒勿
    將帳戶資料提供他人使用之重要性。是依一般人通常之知識
    、智能及經驗，應已知悉將帳戶資料交付他人，極可能使取
    得帳戶資料者藉帳戶取得不法犯罪所得，且隱匿帳戶內資金
    之實際取得人之身分，以逃避追查。質言之，依當前社會一
    般人之智識程度與生活經驗，對於非依正常程序要求提供金
    融帳戶金融卡或密碼者，應可預見其極可能係為取得人頭帳
    戶供作犯罪工具使用或隱匿金流追查。而被告本件案發時具
    有相當之知識程度及社會、工作經驗，且知悉將銀行帳戶之
    提款卡及密碼提供給他人使用，可能淪為詐欺集團之犯罪工
    具等情，業據被告供陳在卷（見金訴卷第86頁、第88頁）。
    足認被告對政府大力宣導勿任意提供帳戶予不詳之人使用，
    以免被利用為詐欺帳戶等情，應可知悉，竟仍將本件帳戶資
    料交付真實姓名年籍不詳之詐欺集團成員作為詐欺取財及一
    般洗錢之出入帳戶使用，此當為被告所能預見，且其發生並
    不違反被告之本意，被告有幫助從事詐欺犯罪之人使用其帳
    戶犯詐欺取財罪及一般洗錢罪之不確定故意甚明。綜上所述
    ，足認被告之任意性自白與事實相符，洵堪採信。本案事證
    明確，被告上開犯行，堪以認定，應予依法論科。
三、論罪科刑
  ㈠核罪部分
  1.按刑法上之幫助犯，係對於犯罪與正犯有共同之認識，而以
    幫助之意思，對於正犯資以助力，未參與實施犯罪構成要件
    之行為者而言（最高法院88年度臺上字第1270號判決要旨參
    照）。查被告將其如附表一所示帳戶之提款卡交由詐欺集團
    成員用以作為收受詐欺本案各告訴人及被害人所得之犯罪工
    具，過程中並無證據證明被告有直接參與詐欺之構成要件行
    為，充其量僅足認定係詐欺取財罪構成要件以外之幫助行為
    ，尚難遽認與實行詐欺之人間有犯意聯絡，而有參與或分擔
    詐欺取財之犯行。況使用他人帳戶犯罪者，本欲利用他人帳
    戶以隱瞞自己身分而逃避檢警追緝，是被告雖對使用其帳戶
    者，將利用其所交付之帳戶供為詐欺取財犯行之犯罪工具，
    有不確定故意，然其主觀上有無將使用該帳戶者所實施之詐
    欺取財犯行，視為己身犯行之共同犯意聯絡，實非無疑。是
    本件既查無證據足資證明被告有共同詐欺之犯意聯絡及行為
    分擔，自應認被告將其上開帳戶交由詐欺集團使用之犯行，
    僅止於幫助詐欺取財之犯意，而為詐欺取財罪構成要件以外
    之行為。又本件詐欺集團係佯裝親友、電信人員及公務員，
    透過電話或通訊軟體向各告訴人及被害人實施詐術，已如前
    述，並非刑法第339條之4第1項第3款所列之情形，亦無其他
    積極證據足以證明被告主觀上得以認知有3 人以上之共同正
    犯共同犯之，況被告僅屬提供帳戶之詐欺幫助犯，已如前述
    ，其就交付帳戶後該帳戶將供他人詐欺使用乙情，固有不確
    定故意，然現今詐欺集團規模不一、詐欺手法多端，被告對
    使用其帳戶之詐欺正犯成員多寡或詐欺手法，未必有所認識
    ，依罪疑唯輕之刑事證據法原則，因認被告僅有幫助普通詐
    欺取財之犯意及犯行。
  2.按：①一般洗錢罪與特定犯罪係不同構成要件之犯罪，特定
    犯罪僅係洗錢行為之「不法原因聯結」，而非該罪之構成要
    件行為，特定犯罪之既遂與否和洗錢行為之實行間，不具有
    時間先後之必然性，只要行為人實行洗錢行為，在後續因果
    歷程中可以實現掩飾、隱匿特定犯罪所得之效果，即得以成
    立一般洗錢罪，並不以「特定犯罪已發生」或「特定犯罪所
    得已產生」為必要。②洗錢防制法第2條修正立法說明第4點
    ，已敘明有關是否成立該條第3 款洗錢行為之判斷重點「在
    於主觀上是否明知或可得而知所收受、持有」，即不以「明
    知」為限，且洗錢防制法第2 條規定之洗錢行為並無「明知
    」之要件，在解釋上自不能限於確定故意（直接故意），仍
    應包含不確定故意（未必故意或間接故意）。③提供金融帳
    戶提款卡及密碼之行為人，因已失去對自己帳戶之實際管領
    權限，若無配合指示親自提款，即無收受、持有或使用特定
    犯罪所得之情形，且無積極之移轉或變更特定犯罪所得之行
    為，故非屬洗錢防制法第2條第1款、第3 款所稱之洗錢行為
    。又同條第2 款之掩飾、隱匿行為，目的在遮掩、粉飾、隱
    藏、切斷特定犯罪所得與特定犯罪間之關聯性，須與欲掩飾
    、隱匿之特定犯罪所得間具有物理上接觸關係（事實接觸關
    係）。而提供金融帳戶提款卡及密碼供他人使用，嗣後被害
    人雖匯入款項，然此時之金流仍屬透明易查，在形式上無從
    合法化其所得來源，未造成金流斷點，尚不能達到掩飾或隱
    匿特定犯罪所得之來源、去向及所在之作用，須待款項遭提
    領後，始產生掩飾、隱匿之結果，若無參與後續之提款行為
    ，即非同條第2 款所指洗錢行為，無從成立一般洗錢罪之直
    接正犯。因此，特定犯罪之正犯實行特定犯罪後，為掩飾、
    隱匿其犯罪所得財物之去向及所在，而令被害人將款項轉入
    其所持有、使用之他人金融帳戶，並由該特定犯罪正犯前往
    提領其犯罪所得款項得手，因已造成金流斷點，該當掩飾、
    隱匿之要件，該特定犯罪正犯自成立一般洗錢罪之正犯。如
    提供金融帳戶之行為人主觀上認識該帳戶可能作為對方收受
    、提領特定犯罪所得使用，對方提領後會產生遮斷金流以逃
    避國家追訴、處罰之效果，仍基於幫助之犯意，提供該帳戶
    之提款卡及密碼，以利洗錢之實行，應論以一般洗錢罪之幫
    助犯（最高法院108 年度台上字第3101號判決意旨參照）。
    查：被告既可預見本件如附表一所示之帳戶係個人理財工具
    ，將本件帳戶資料（含提款卡及密碼）提供與年籍不詳之人
    使用，可能作為對方收受、提領詐欺他人財產犯罪所得使用
    ，提領贓款後會產生遮斷金流，仍以縱取得帳戶者以該帳戶
    供犯詐欺取財犯罪之收受、提領贓款使用，以掩飾、隱匿該
    犯罪所得亦不違背其本意之犯意，將帳戶資料提供與他人使
    用，使帳戶脫離其掌控，供詐欺集團成員作為本件詐欺取財
    犯罪之收受、提領贓款使用，產生遮斷金流以逃避國家追訴
    、處罰之效果，自應論以一般洗錢罪之幫助犯。
  3.是核被告所為，係犯刑法第30條第1項前段、第339條第1 項
    之幫助詐欺取財罪，及刑法第30條第1 項前段、洗錢防制法
    第14條第1 項之幫助一般洗錢罪。被告以一個提供如附表一
    所示之帳戶行為，同時幫助詐欺集團成員向如附表二所示告
    訴人及被害人3 人犯詐欺取財罪，以及幫助一般洗錢罪，而
    具有局部之同一性，乃一行為觸犯數罪名並侵害數法益之想
    像競合犯，應從一重之幫助一般洗錢罪處斷。
  ㈡按洗錢防制法第16條第2 項規定：「犯前二條之罪，在偵查
    或審判中自白者，減輕其刑」，被告於本院審判程序自白犯
    罪，應依洗錢防制法第16條第2 項規定減輕其刑。
  ㈢被告幫助本案詐欺集團成員犯一般洗錢罪，核屬幫助犯，已
    如前述，爰依刑法第30條第2 項規定減輕其刑，並依同法第
    第70條規定遞減之。
  ㈣爰審酌被告本案所為，不僅侵害如附表二所示告訴人及被害
    人之財產法益，亦使犯罪偵查機關追查詐欺集團及詐欺金流
    更加困難，導致詐欺集團猖獗氾濫，影響社會治安，而應給
    予一定之非難；兼衡被告於本院坦承犯行之犯後態度，並於
    本院審理期間與如附表二所示之告訴人及被害人均達成調解
    ，約定以附表三所示條件按期賠償如附表二編號1至3所示之
    告訴人及被害人，迄今均有按期給付賠償，如附表二編號1
    至2 所示之告訴人亦均請求本院對被告從輕量刑，有本院調
    解筆錄、本院111年1月10日辦理刑事案件電話紀錄查詢表、
    自動櫃員機交易明細（見金訴卷第147頁至第152頁、第153
    頁至第155頁、第193頁至第195 頁）；暨審酌其本案提供之
    帳戶數量為3個、被害人數3人；及被告大學肄業之智識程度
    ，從事每月收入新臺幣4 萬多元之作業員工作，與同事同住
    之生活狀況（見金訴卷第189 頁被告於本院審判程序所述）
    等一切情狀，量處如主文所示之刑，並諭知罰金如易服勞役
    之折算標準。另被告雖經本院宣告6 月以下有期徒刑，然其
    本案所犯之幫助一般洗錢罪，為法定刑7 年以下有期徒刑之
    罪，而非刑法第41條第1項所規定得易科罰金之「最重本刑5
    年以下有期徒刑以下之刑」之罪，且刑法第41條第1 項前段
    所稱犯最重本刑為5 年以下有期徒刑之刑者，係指法定最重
    本刑而言，並不包括依刑法或特別法屬「總則」加重或減輕
    之情形在內（最高法院103年度臺非字第306號、95年度臺上
    字第4927號判決意旨參照）；而規定在刑法總則編之刑法第
    30條第2 項幫助犯減刑之規定，乃「總則」減輕之規定，並
    無疑問；又洗錢防制法第16條第2 項自白減刑之規定，雖係
    就特定犯罪行為而設，然其立法目的，無非為藉此減刑優惠
    ，鼓勵行為人自白犯罪，以期早日發現真實，節省訴訟勞費
    ，此一規定，既未變更其犯罪類型，自仍屬「總則」減輕之
    規定；是本案執以為被告減刑之刑法第30條第2 項及洗錢防
    制法第16條第2 項規定，既均屬「總則」減輕之規定，其原
    有法定刑並不因此而受影響，仍非刑法第41條第1 項得易科
    罰金之罪，自無庸諭知易科罰金之折算標準，併此敘明。
  ㈤被告未曾因故意犯罪受有期徒刑以上刑之宣告，有臺灣高等
    法院被告前案紀錄表在卷可稽（見金訴卷第163 頁），其因
    一時失慮，致罹刑典，然業於本院坦承犯行，並已與如附表
    二所示之告訴人及被害人均達成調解，約定以附表三所示條
    件按期賠償如附表二編號1至3所示之告訴人及被害人，如附
    表二編號1至2所示之告訴人亦均請求本院對被告從輕量刑及
    給予緩刑之宣告，如前所述，足認被告顯有悔意，本院審酌
    上述各情，信被告經此刑之宣告後，應知警惕而無再犯之虞
    。因認前開對被告所宣告之刑，以暫不執行為當，爰依刑法
    第74條第1項第1款之規定，宣告緩刑5 年，以啟自新。又按
    緩刑宣告，得斟酌情形，命犯罪行為人向被害人支付相當數
    額之財產或非財產上之損害賠償，刑法第74條第2項第3款定
    有明文；為確保被告於緩刑期間，能依其與如附表二編號1
    至3 所示告訴人及被害人所成立之調解內容支付告訴人及被
    害人3 人，爰諭知被告應依附表三所示調解筆錄內容支付告
    訴人及被害人3 人（支付之金額及方式，詳見附表三所示）
    。另為修復被告犯行對法秩序之破壞，並加強被告之法治觀
    念，使其於緩刑期內能深知警惕，避免再度犯罪，乃依刑法
    第74條第2項第8 款之規定，命被告應參加法治教育1場次。
    暨依刑法第93條第1項第2款規定，諭知緩刑期間付保護管束
    ，期能使被告於法治教育過程及保護管束期間，確切明瞭被
    告行為所造成之損害，並培養正確法治觀念。上開本院命被
    告支付如附表二編號1 至3所示告訴人及被害人3人之緩刑條
    件，依刑法第74條第4 項規定，得為民事強制執行名義。另
    依刑法第75條之1第1項第4 款規定，違反上開各項緩刑負擔
    情節重大，足認原宣告之緩刑難收其預期效果，而有執行刑
    罰之必要者，得撤銷緩刑之宣告，附此敘明。
四、沒收部分
  ㈠按洗錢防制法第18條規定「犯第14條之罪，其所移轉、變更
    、掩飾、隱匿、收受、取得、持有、使用之財物或財產上利
    益，沒收之；犯第15條之罪，其所收受、持有、使用之財物
    或財產上利益，亦同；以集團性或常習性方式犯第14條或第
    15條之罪，有事實足以證明行為人所得支配之前項規定以外
    之財物或財產上利益，係取自其他違法行為所得者，沒收之
    ；對於外國政府、機構或國際組織依第21條所簽訂之條約或
    協定或基於互惠原則，請求我國協助執行扣押或沒收之案件
    ，如所涉之犯罪行為符合第3 條所列之罪，不以在我國偵查
    或審判中者為限」。而關於犯罪行為人犯洗錢防制法第14條
    之罪，其所掩飾之財物本身僅為洗錢之標的，難認係供洗錢
    所用之物，故洗錢行為之標的除非屬於前置犯罪之不法所得
    ，而得於前置犯罪中予以沒收者外，既非本案洗錢犯罪之工
    具及產物，亦非洗錢犯罪所得，尤非違禁物，尚無從依刑法
    沒收規定予以宣告沒收，自應依上開第18條第1 項前段規定
    予以宣告沒收。且此規定係採義務沒收主義，祇要合於前述
    規定，法院即應為相關沒收之諭知，然該洗錢行為之標的是
    否限於行為人者始得宣告沒收，法無明文，實務上一向認為
    倘法條並未規定「不問屬於犯罪行為人與否均沒收」時，自
    仍以屬於被告所有者為限，始應予沒收，宜從有利於被告之
    認定。是上開洗錢防制法第18條所定應沒收之洗錢標的，應
    限於行為人所有始得宣告沒收。經查，本件被告雖將如附表
    一所示帳戶之提款卡交由不詳之成年人使用，由該人或其所
    屬詐欺集團成員詐欺如附表二所示之告訴人及被害人匯款至
    被告如附表一所示帳戶內，然此際被告對上開帳戶內之款項
    已無事實上之管領權，如附表二所示之告訴人及被害人所匯
    之該些款項亦係由詐欺集團成員提領，復無證據顯示被告曾
    分得該些款項，是上開詐得之款項雖為洗錢之標的，惟非被
    告所有，依上開說明，自無從依洗錢防制法第18條規定對被
    告宣告沒收。
  ㈡至於被告所申辦如附表一所示帳戶之提款卡，固經被告用以
    犯本件幫助詐欺取財及幫助一般洗錢之犯行，然該等物品未
    據查扣，又非違禁物，況該帳戶經如附表二所示之告訴人及
    被害人報案後，業已列為警示帳戶，而已無法再正常使用等
    情，已如前述，應無再遭不法利用之虞，認尚無沒收之實益
    ，其沒收不具刑法上之重要性，爰不予宣告沒收或追徵。
  ㈢被告堅稱未因本案犯行而獲取任何報酬等語（見金訴卷第88
    頁），此外，依卷內證據資料，亦無證據證明被告有分得本
    案詐欺得款或獲取任何犯罪所得，自無依刑法第38條之1第1
    項前段、第3項規定，宣告沒收或追徵其犯罪所得之問題。
據上論斷，應依刑事訴訟法第452條、第273條之1第1 項、第299
條第1項前段，洗錢防制法第14條第1項、第16條第2 項，刑法第
11條前段、第30條第1項前段、第2項、第339條第1項、第55條、
第42條第3項、第74條第1項第1款、第2項第3款、第8款、第93條
第1項第2款，刑法施行法第1條之1第1項，判決如主文。
本案經檢察官王柏敦聲請以簡易判決處刑，檢察官梁詠鈞到庭執
行職務。
中    華    民    國   111    年     2    月    16    日
                  刑事第三庭  法  官  翁碧玲
以上正本證明與原本無異。
如不服本判決應於收受判決後20日內向本院提出上訴書狀，並應
敘述具體理由。其未敘述上訴理由者，應於上訴期間屆滿後20日
內向本院補提理由書(均須按他造當事人之人數附繕本)「切勿逕
送上級法院」。
中    華    民    國   111    年    2     月    16    日
                              書記官  鄭珓銘
附錄本案論罪科刑法條全文：
中華民國刑法第30條
（幫助犯及其處罰）
幫助他人實行犯罪行為者，為幫助犯。雖他人不知幫助之情者，
亦同。
幫助犯之處罰，得按正犯之刑減輕之。
中華民國刑法第339條
（普通詐欺罪）
意圖為自己或第三人不法之所有，以詐術使人將本人或第三人之
物交付者，處5年以下有期徒刑、拘役或科或併科50萬元以下罰
金。
以前項方法得財產上不法之利益或使第三人得之者，亦同。
前二項之未遂犯罰之。
洗錢防制法第2條
本法所稱洗錢，指下列行為：
一、意圖掩飾或隱匿特定犯罪所得來源，或使他人逃避刑事追訴
    ，而移轉或變更特定犯罪所得。
二、掩飾或隱匿特定犯罪所得之本質、來源、去向、所在、所有
    權、處分權或其他權益者。
三、收受、持有或使用他人之特定犯罪所得。
洗錢防制法第14條
有第二條各款所列洗錢行為者，處7年以下有期徒刑，併科新臺
幣5百萬元以下罰金。
前項之未遂犯罰之。
前二項情形，不得科以超過其特定犯罪所定最重本刑之刑。
【附表一】本件被告所提供之帳戶
┌──┬─────────────────────┐
│編號│帳戶                                      │
│    ├─────────────────────┤
│    │相關書證                                  │
├──┼─────────────────────┤
│1   │臺灣新光商業銀行股份有限公司帳號          │
│    │0000000000000號帳戶（下稱新光銀行帳戶）   │
│    ├─────────────────────┤
│    │*臺灣新光商業銀行股份有限公司集中作業部110│
│    │ 年1月27日新光銀集作字第1106000635號函及檢│
│    │ 附之被告新光銀行帳戶之客戶基本資料（見警 │
│    │ 一卷第11頁至第15頁）                     │
│    │*被告新光銀行帳戶之帳戶個資檢視（見警一卷 │
│    │ 第35頁）                                 │
├──┼─────────────────────┤
│2   │中國信託商業銀行股份有限公司帳號          │
│    │000000000000號帳戶（下稱中國信託銀行帳戶）│
│    ├─────────────────────┤
│    │*被告中國信託銀行帳戶之客戶基本資料（見警 │
│    │一卷第21頁）                              │
├──┼─────────────────────┤
│3   │國泰世華商業銀行帳號000000000000號帳戶（下│
│    │稱國泰世華銀行帳戶）                      │
│    ├─────────────────────┤
│    │*國泰世華商業銀行存匯作業管理部110年2月26 │
│    │ 日國世存匯作業字第1100023270號函及檢附之 │
│    │ 被告國泰世華銀行帳戶之客戶資料（見警二卷 │
│    │ 第56頁至第59頁）                         │
│    │*被告國泰世華銀行帳戶之帳戶個資檢視（見警 │
│    │ 二卷第75頁）                             │
└──┴─────────────────────┘
【附表二】詐欺集團成員以如附表一所示帳戶所為詐欺犯行一
覽表
┌──┬───┬───────┬────┬────────────┐
│編號│被害人│詐欺實行時間及│匯入帳戶│匯入時間（匯入帳戶交易明│
│    │/告訴 │方式          │        │細時間）及金額（新臺幣）│
│    │人    ├───────┴────┴────────────┤
│    │      │相關書證                                          │
├──┼───┼───────┬────┬────────────┤
│1   │告訴人│詐欺集團成員於│新光銀行│109 年11月26日中午12時  │
│    │林彩雲│109年11月26日 │帳戶    │33分許、12萬元          │
│    │（見警│上午10時12分許│        │                        │
│    │卷第29│，假冒林彩雲孫│        │                        │
│    │頁至第│女婿邱建勝，撥│        │                        │
│    │33頁）│打電話及以通訊│        │                        │
│    │      │軟體LINE向林彩│        │                        │
│    │      │雲詐稱急需借貸│        │                        │
│    │      │款項云云，致林│        │                        │
│    │      │彩雲陷於錯誤，│        │                        │
│    │      │而依指示為右列│        │                        │
│    │      │匯款。        │        │                        │
│    │      ├───────┴────┴────────────┤
│    │      │*花蓮第二信用合作社匯款委託書（見警一卷第45頁）   │
│    │      │*臺灣新光商業銀行股份有限公司集中作業部110年8月6日│
│    │      │ 新光銀集作字第1100049187號函及檢附之被告新光銀行 │
│    │      │ 帳戶之交易明細（見金訴卷第39頁至第43頁）         │
│    │      │*林彩雲提出之手機通話記錄及LINE對話紀錄擷圖（見警 │
│    │      │ 一卷第41頁至第43頁）                             │
│    │      │*花蓮縣警察局吉安分局北昌派出所受理詐騙帳戶通報警 │
│    │      │ 示簡便格式表、金融機構聯防機制通報單、受理刑事案 │
│    │      │ 件報案三聯單、陳報單及受理各類案件紀錄表（見警一 │
│    │      │ 卷第37頁、第39頁、第73頁、第75頁、第77頁）       │
├──┼───┼───────┬────┬────────────┤
│2   │告訴人│詐欺集團成員於│中國信託│109年11月27日中午12時41 │
│    │楊春源│109年11月26日 │銀行帳戶│分許、5萬元             │
│    │（見警│下午4時10分許 │        │                        │
│    │一卷第│，假冒楊春源友│        │                        │
│    │53頁至│人李武榮，以通│        │                        │
│    │第55頁│訊軟體LINE聯繫│        │                        │
│    │）    │楊春源，向楊春│        │                        │
│    │      │源詐稱急需借貸│        │                        │
│    │      │款項云云，致楊│        │                        │
│    │      │春源陷於錯誤，│        │                        │
│    │      │而依指示為右列│        │                        │
│    │      │之匯款。      │        │                        │
│    │      ├───────┴────┴────────────┤
│    │      │*郵政跨行匯款申請書（見警一卷第57頁）             │
│    │      │*中國信託商業銀行股份有限公司110年8月6日中信銀字第│
│    │      │ 0000000000號函及檢附之被告中國信託銀行帳戶之交易 │
│    │      │ 明細（見金訴卷第51頁至第65頁）                   │
│    │      │*楊春源提出之LINE對話紀錄擷圖（見警一卷第67頁至第 │
│    │      │ 69頁）                                           │
│    │      │*雲林縣警察局北港分局水林分駐所受理詐騙帳戶通報警 │
│    │      │ 示簡便格式表、金融機構聯防機制通報單、陳報單、受 │
│    │      │ 理刑事案件報案三聯單及受理各類案件紀錄表（見警一 │
│    │      │ 卷第59頁、第61頁、第81頁、第83頁、第85頁）       │
│    │      │*內政部警政署反詐騙諮詢專線紀錄表（見警一卷第63頁 │
│    │      │ ）                                               │
├──┼───┼───────┬────┬────────────┤
│3   │被害人│詐欺集團成員於│國泰世華│109年11月26日上午10時56 │
│    │黃琤雅│109年11月4日上│銀行帳戶│分許、20萬元            │
│    │（見警│午11時許，接續│        │                        │
│    │二卷第│假冒中華電信人│        │                        │
│    │63頁至│員、員警及檢察│        │                        │
│    │第67頁│官，撥打電話向│        │                        │
│    │）    │黃琤雅詐稱其個│        │                        │
│    │      │人資料遭盜用，│        │                        │
│    │      │其新光銀行帳戶│        │                        │
│    │      │涉及詐欺及洗錢│        │                        │
│    │      │案件，必須匯款│        │                        │
│    │      │至指定帳戶云云│        │                        │
│    │      │，致黃琤雅陷於│        │                        │
│    │      │錯誤，而依指示│        │                        │
│    │      │為右列之匯款。│        │                        │
│    │      │              │        │                        │
│    │      ├───────┴────┴────────────┤
│    │      │*郵政跨行匯款申請書（見警二卷第90頁）             │
│    │      │*國泰世華商業銀行存匯作業管理部110年8月6日國世存匯│
│    │      │ 作業字第1100119308號函及檢附之被告國泰世華銀行帳 │
│    │      │ 戶之交易明細（見金訴卷第45頁至第49頁）           │
│    │      │*黃琤雅郵局帳戶之存摺封面（見警二卷第91頁）       │
│    │      │*彰化縣警察局和美分局和美派出所受理詐騙帳戶通報警 │
│    │      │ 示簡便格式表、金融機構聯防機制通報單及受理各類案 │
│    │      │ 件紀錄表（見警二卷第85頁、第87頁、第93頁）       │
│    │      │*內政部警政署反詐騙諮詢專線紀錄表（見警二卷第79頁 │
│    │      │ ）                                               │
│    │      │*臺灣橋頭地方檢察署110年6月22日電話紀錄單（見偵二 │
│    │      │ 卷第9頁）                                        │
└──┴───┴─────────────────────────┘
【附表三】
 ┌────────────────────────────────┐
 │一、柯清惠應給付林彩雲新臺幣壹拾貳萬元，以匯款方式分期匯入林彩雲│
 │    指定帳戶（受款金融機構、戶名及帳號，詳卷），自民國一百十年十│
 │    一月十日起至全部清償完畢為止，共分四十期，每月為一期，按月於│
 │    每月十日以前給付新臺幣參仟元，如有一期未付，視為全部到期。  │
 │【即金訴卷第147頁至第148頁本院調解筆錄成立內容第一項所載】      │
 │二、柯清惠應給付楊春源新臺幣伍萬元，以匯款方式分期匯入楊春源指定│
 │    帳戶（受款金融機構、戶名及帳號，詳卷），自民國一百十年十一月│
 │    十日起至全部清償完畢為止，共分五十期，每月為一期，按月於每月│
 │    十日以前給付新臺幣壹仟元，如有一期未付，視為全部到期。      │
 │【即金訴卷第149頁至第150頁本院調解筆錄成立內容第一項所載】      │
 │三、柯清惠應給付黃琤雅新臺幣貳拾萬元，以匯款方式分期匯入黃琤雅指│
 │    定帳戶（受款金融機構、戶名及帳號，詳卷），自民國一百十年十一│
 │    月十日起至全部清償完畢為止，共分五十期，每月為一期，按月於每│
 │    月十日以前給付新臺幣肆仟元，如有一期未付，視為全部到期。    │
 │【即金訴卷第151頁至第152頁本院調解筆錄成立內容第一項所載】      │
 └────────────────────────────────┘